Minutes et répertoires du notaire Jacques II PARQUE, 24 mai 1603 - 12 janvier 1640 (étude VI)
Archives nationales
- Minutes de Jacques II PARQUE, 1603 - 12 janvier 1640; MC/ET/VI/272 - MC/ET/VI/355
  - Minutes. 1627, mai - 1627, août, mai 1627 - août 1627; MC/ET/VI/318
    - Engagement de Charles Pillet pour tenir les orgues de Saint-Barthélemy., 24 juin 1627; MC/ET/VI/318
      Ch. PILLET COUSTURIER PARISOT LEMOYNE (notaire) PATIN AMAND PARQUE (notaire)
      Documents du Minutier central concernant l'histoire de la musique (1600-1650), par Madeleine Jurgens, tome I [études I à X, 1763 actes], Paris, Archives nationales, 1967, p. 669VIII (instrument de recherche imprimé dématérialisé, certaines notices sont plus détaillées dans la version intégrale accessible en ligne par la rubrique 'Autres instruments de recherche', voir contexte dans le Plan d’orientation général - Notaires de Paris, guides thématiques du Minutier).
  - Minutes. 1627, septembre - 1627, décembre, septembre 1627 - décembre 1627; MC/ET/VI/319
    - Titre-nouvel par Marguerite Leroy, veuve de François Blondeau, laboureur au Haut-Roule, sur une terre et une petite maison, sises audit terroir, appartenant jadis à Nicolas Lemaistre, crieur et trompette de la ville, et chargées de 8 livres de rente envers la fabrique de Saint-Barthélémy., 25 août 1627; MC/ET/VI/319
      Documents du Minutier central concernant l'histoire de la musique (1600-1650), par Madeleine Jurgens, tome I [études I à X, 1763 actes], Paris, Archives nationales, 1967, p. 620 (instrument de recherche imprimé dématérialisé, certaines notices sont plus détaillées dans la version intégrale accessible en ligne par la rubrique 'Autres instruments de recherche', voir contexte dans le Plan d’orientation général - Notaires de Paris, guides thématiques du Minutier).
    - Transport par Abraham Blondel, sous-chantre de l'église de Paris et membre de la confrérie Saint-Augustin, à André de Grégoire, écuyer, sieur de la Bonnetière, commissaire ordinaire des guerres, demeurant rue de la Vannerie, de 10 livres de rente dues à la confrérie par Martin Regnard, commis au greffe de Cormeilles-en-Parisis, moyennant 200 livres., 6 septembre 1627; MC/ET/VI/319
    - Bail par Eustache Picot, chanoine de la Sainte-Chapelle, maître de la chapelle de musique du roi, résidant en l'enclos du Palais, pour six années, à Vincent Gaigny, demeurant à Picpus, d'une maison sise en ce lieu et appartenant à la Sainte-Chapelle, moyennant 40 livres de loyer annuel., 28 septembre 1627; MC/ET/VI/319
      Documents du Minutier central concernant l'histoire de la musique (1600-1650), par Madeleine Jurgens, tome I [études I à X, 1763 actes], Paris, Archives nationales, 1967, p. 76 (instrument de recherche imprimé dématérialisé, certaines notices sont plus détaillées dans la version intégrale accessible en ligne par la rubrique 'Autres instruments de recherche', voir contexte dans le Plan d’orientation général - Notaires de Paris, guides thématiques du Minutier).
    - Inventaire après décès de Pierre de Maréchal, avocat au Parlement, demeurant rue de l'Hirondelle., 4 novembre 1627; MC/ET/VI/319
      Bibliothèque.
      inventaire après décès; Hirondelle (rue de l'); Maréchal, Pierre de; avocat au parlement (Ancien Régime)
    - Bail à ferme par Eustache Picot, prieur commendataire de Saint-Jean-Baptiste de Mauregard, à Michel Olin, Nicolas et Jean Bonnefoy, laboureurs à Mauregard, des terres et dîmes dépendant de son prieuré, moyennant 22 muids de blé froment, un porc gras de la valeur de 24 livres et un muid d'avoine par an., 10 novembre 1627; MC/ET/VI/319
    - Bail pour Louis Boyet, conseiller du roi et auditeur en la chambre des comptes, demeurant quai des Augustins, pour six années, à Achille Garset, maître joueur d'instruments, et à Barbe Savari, sa femme, demeurant rue Coquillière, d'une maison sise en cette rue et comportant caves, deux chambres et grenier, moyennant 210 livres de loyer annuel., 29 novembre 1627; MC/ET/VI/319
    - Inventaire après décès de Charles Bailly, chevalier, conseiller du roi et président en la chambre des comptes, dressé à la requête de Chrétienne Leclerc, sa veuve, demeurant en son hôtel rue Git-le-Coeur., 29 novembre 1627; MC/ET/VI/319
      (fol. 25): Dans la bibliothèque,.
      '... un pacquet de douze volumes de musique, cottez dix-neuf, prisez... 10 s.
      (fol. 29): '... une espinette organisé, tel quel, prisé... 30 s.
      'Item, une autre espinette, ausy tel quel, prisé... 30 s.
      Documents du Minutier central concernant l'histoire de la musique (1600-1650), par Madeleine Jurgens, tome I [études I à X, 1763 actes], Paris, Archives nationales, 1967, p. 880 (instrument de recherche imprimé dématérialisé, certaines notices sont plus détaillées dans la version intégrale accessible en ligne par la rubrique 'Autres instruments de recherche', voir contexte dans le Plan d’orientation général - Notaires de Paris, guides thématiques du Minutier).
  - Minutes. 1628, janvier - 1628, mai, janvier 1628 - mai 1628; MC/ET/VI/320
    - Bail par Jean Fontaine, tambour de la chambre du roi, et Jeanne Hubert, sa femme, veuve de Nicolas Caillon, marchand mercier, bourgeois de Paris, demeurant à Saint-Marcel, à Denise Peigneux, femme de Louis Dufresne, argentier du duc de Nemours, d'une maison sise à Satory, avec terres et dépendances, moyennant 56 livres 5 sols de rente annuelle et perpétuelle rachetables pour 900 livres., 15 février 1628; MC/ET/VI/320
      Documents du Minutier central concernant l'histoire de la musique (1600-1650), par Madeleine Jurgens, tome I [études I à X, 1763 actes], Paris, Archives nationales, 1967, p. 276 (instrument de recherche imprimé dématérialisé, certaines notices sont plus détaillées dans la version intégrale accessible en ligne par la rubrique 'Autres instruments de recherche', voir contexte dans le Plan d’orientation général - Notaires de Paris, guides thématiques du Minutier).
    - Procuration par Eustache Picot, maître de la chapelle de musique du roi, abbé de Notre-Dame de Cercamp, demeurant en l'enclos du Palais, à François du Flos, receveur de la terre de Naours, pour bailler à ferme le revenu temporel de son abbaye., 25 mars 1628; MC/ET/VI/320
    - Cession par Anne Brulé, veuve de Pierre de Flandres, maître barbier chirurgien, demeurant rue de la Calandre, à Jean Menereau, serviteur chirurgien, demeurant rue Saint-Martin, au logis de Jean de Quatre, maître peintre, du droit et privilège de pouvoir tenir boutique de barbier chirurgien, moyennant 200 livres., 4 avril 1628; MC/ET/VI/320
      Documents du Minutier central concernant les peintres, sculpteurs et graveurs au XVIIe siècle (1600-1650) [études I à X, 1955 actes], par Marie-Antoinette Fleury, tome I, Paris, S.E.V.P.E.N, 1969, p. 606 (instrument de recherche imprimé dématérialisé, certaines notices sont plus détaillées dans la version intégrale accessible en ligne par la rubrique 'Autres instruments de recherche', voir contexte dans le Plan d’orientation général - Notaires de Paris, guides thématiques du Minutier).
      cession; Calandre (rue de la); Saint-Martin (rue); Brulé, Anne; Flandre (veuve de); Flandres, Pierre de; Menereau (veuve); Menereau, Jean; Quatre, Jean de; chirurgien; peintre
    - Contrat de mariage entre Anne Laborne, fille de défunt Claude Laborne, marchand de vins et d'Anne Le Roy, remariée à Isaac Gromors, marchand de vins, demeurant rue d'Avignon, et Fremin Flérin, marchand de vins, demeurant rue Maudétour, fils de défunts Jean Flérin, tisserand à Maurizon-lez-Moreuil, en Picardie, et Jeanne Maureuil. Parmi les témoins de la fiancée figurent Nicolas Gence, marchand, bourgeois de Paris, père-grand, à cause de Jeanne Baudry, sa femme; Nicolas Gence, marchand, bourgeois de Paris, oncle; François Gallemand, de la musique du roi et valet de chambre de Sa Majesté, oncle., 1er mai 1628; MC/ET/VI/320
      Documents du Minutier central concernant l'histoire de la musique (1600-1650), par Madeleine Jurgens, tome I [études I à X, 1763 actes], Paris, Archives nationales, 1967, p. 103 (instrument de recherche imprimé dématérialisé, certaines notices sont plus détaillées dans la version intégrale accessible en ligne par la rubrique 'Autres instruments de recherche', voir contexte dans le Plan d’orientation général - Notaires de Paris, guides thématiques du Minutier).
  - Minutes. 1628, juin - 1628, décembre, juin 1628 - décembre 1628; MC/ET/VI/321
    - Accord entre Jean Panyé, chantre et valet de chambre de la reine, demeurant place Maubert, à l'enseigne de l'Ane rayé, agissant au nom de Gabrielle Fouchard, veuve de Jacques de La Mothe, maître facteur d'instruments, d'une part, et Jacques Le Febvre, maître fourbisseur d'épées, demeurant au Marché-Neuf, et Marie de La Mothe, sa femme, fille de Jacques, d'autre part, mettant fin à un procès pendant entre eux au parlement par le versement de 90 livres de dommages à ladite Fouchard., 5 juin 1628; MC/ET/VI/321
      Documents du Minutier central concernant l'histoire de la musique (1600-1650), par Madeleine Jurgens, tome I [études I à X, 1763 actes], Paris, Archives nationales, 1967, p. 308 (instrument de recherche imprimé dématérialisé, certaines notices sont plus détaillées dans la version intégrale accessible en ligne par la rubrique 'Autres instruments de recherche', voir contexte dans le Plan d’orientation général - Notaires de Paris, guides thématiques du Minutier).
    - Inventaire après décès de Jérôme Poncet, procureur au parlement, dressé à la requête d'Anne Poignant, sa veuve, demeurant rue Troussevache., 30 juin 1628; MC/ET/VI/321
      (fol. 5 v°): '... ung luth, garny de son estuy, prisé... 40 s.
      Documents du Minutier central concernant l'histoire de la musique (1600-1650), par Madeleine Jurgens, tome I [études I à X, 1763 actes], Paris, Archives nationales, 1967, p. 881 (instrument de recherche imprimé dématérialisé, certaines notices sont plus détaillées dans la version intégrale accessible en ligne par la rubrique 'Autres instruments de recherche', voir contexte dans le Plan d’orientation général - Notaires de Paris, guides thématiques du Minutier).
    - Bail par Eustache Picot, abbé de Cercamp, maître de la chapelle de musique du roi, chanoine de la Sainte-Chapelle, demeurant en l'enclos du Palais, pour six années, à Charles de Pertenay, écuyer, sieur de Setroultre, du revenu du domaine temporel de son abbaye, moyennant 7.500 livres de ferme annuelle., 11 septembre 1628; MC/ET/VI/321
    - Procuration par Eustache Picot à Charles de Pertenay pour bailler à ferme le revenu du domaine temporel de l'abbaye de Cercamp., 11 septembre 1628; MC/ET/VI/321
    - Obligation par Noël Alliamet, maître facteur d'instruments, demeurant rue des Arcis, à Pierre Guimier, maître particulier des eaux et forêts de Saintonge, de 36 livres reçues en prêt., 3 octobre 1628; MC/ET/VI/321
      Documents du Minutier central concernant l'histoire de la musique (1600-1650), par Madeleine Jurgens, tome I [études I à X, 1763 actes], Paris, Archives nationales, 1967, p. 719 (instrument de recherche imprimé dématérialisé, certaines notices sont plus détaillées dans la version intégrale accessible en ligne par la rubrique 'Autres instruments de recherche', voir contexte dans le Plan d’orientation général - Notaires de Paris, guides thématiques du Minutier).
    - Obligation par Noël Alliamet, maître facteur d'instruments de musique, demeurant rue des Arcis, à Pierre Guimier, maître particulier des eaux et forêts en Saintonge, d'une somme de 36 livres reçue en prêt et remboursable dans un mois., 23 octobre 1628; MC/ET/VI/321
    - O (Jacques d') chevalier, seigneur et marquis de Franconville § Reconnaissance de rente à demoiselle Suzanne Chappelier, 15 décembre 1628; MC/ET/VI/321
      reconnaissance; O, Jacques d'
  - Minutes. 1629, janvier - 1629, avril, janvier 1629 - avril 1629; MC/ET/VI/322
    - Contrat de mariage entre Pierre d'Orbay, sculpteur et bourgeois de Paris, demeurant rue de la Poissonnerie, âgé de vingt-trois ans, fils de défunt Jean d'Orbay, architecte entrepreneur des bâtiments du roi juré expert, et de Catherine Boullier de Bourges, demeurant même rue, et Marie-Madeleine Margrain, âgée de vingt-deux ans, fille de Nicole Détampe, veuve de Pierre Margrain, chirurgien de la grande-écurie, demeurant rue Saint-Sauveur. Ont signé avec les parents et amis: Nicolas d'Orbay, architecte ordinaire du roi, et Anne-Élisabeth Desvoyes, sa femme, frère et belle-soeur du futur époux, Jean-Louis d'Orbay, peintre, frère, Thomas d'Orbay, entrepreneur des bâtiments du roi, et Jeanne Lefort, oncle et tante., 11 janvier 1705; MC/ET/VI/322
      Régime matrimonial: communauté. - Dot: 1.000 livres (150 livres en deniers comptants, dont quittance, 450 livres en meubles et trousseau et 400 livres représentées par le logement et la nourriture que la dame Margrain s'engage à fournir aux époux pendant deux ans à dater de leur mariage. - Douaire: 400 livres.
      Documents du Minutier central concernant l'histoire de l'art (1700-1750), par Mireille Rambaud, tome II [études I à X, soit 2357 actes], Paris, Archives nationales, 1971, p. 509 (instrument de recherche imprimé dématérialisé, certaines notices sont plus détaillées dans la version intégrale accessible en ligne par la rubrique 'Autres instruments de recherche', voir contexte dans le Plan d’orientation général - Notaires de Paris, guides thématiques du Minutier).
      Documents du Minutier central concernant l'histoire de l'art (1700-1750), par M. Rambaud, tome II, Paris, Archives nationales, 1971, CVI-1298 p.
  - Minutes. 1629, mai - 1629, août, mai 1629 - août 1629; MC/ET/VI/323
    - Testament de François Portebedien, marchand à Paris, portant legs de 150 livres à son cousin François Cormillot 'qui joue du luth'., 21 avril 1629; MC/ET/VI/323
      Documents du Minutier central concernant l'histoire de la musique (1600-1650), par Madeleine Jurgens, tome I [études I à X, 1763 actes], Paris, Archives nationales, 1967, p. 510 (instrument de recherche imprimé dématérialisé, certaines notices sont plus détaillées dans la version intégrale accessible en ligne par la rubrique 'Autres instruments de recherche', voir contexte dans le Plan d’orientation général - Notaires de Paris, guides thématiques du Minutier).
    - Obligation par Cloud Beure, peintre, demeurant rue Saint-Martin, envers Abraham Cailler, chirurgien, demeurant rue Neuve Notre-Dame, d'une somme de 36 livres pour avoir pansé et médicamenté Marie Feuillet, femme dudit Beure, pendant quinze jours environ. La somme sera payable dans trois mois., 14 mai 1629; MC/ET/VI/323
      Documents du Minutier central concernant les peintres, sculpteurs et graveurs au XVIIe siècle (1600-1650) [études I à X, 1955 actes], par Marie-Antoinette Fleury, tome I, Paris, S.E.V.P.E.N, 1969, p. 42 (instrument de recherche imprimé dématérialisé, certaines notices sont plus détaillées dans la version intégrale accessible en ligne par la rubrique 'Autres instruments de recherche', voir contexte dans le Plan d’orientation général - Notaires de Paris, guides thématiques du Minutier).
      obligation; Neuve-Notre-Dame (rue); Saint-Martin (rue); Beure, Cloud; Cailler, Abraham; Feuillet, Marie; chirurgien; peintre
    - Quittance par Louis Ignard, clerc de M. Coqueley, conseiller au parlement, demeurant au cloître Notre-Dame, à Jeanne Flammerande, femme de Gilles Hardel, maître facteur d'instruments de musique, demeurant rue de la Vieille-Draperie, de la somme de 127 livres 11 sols 8 deniers, pour rachat de 100 livres de rente., 9 juillet 1629; MC/ET/VI/323
      Documents du Minutier central concernant l'histoire de la musique (1600-1650), par Madeleine Jurgens, tome I [études I à X, 1763 actes], Paris, Archives nationales, 1967, p. 745 (instrument de recherche imprimé dématérialisé, certaines notices sont plus détaillées dans la version intégrale accessible en ligne par la rubrique 'Autres instruments de recherche', voir contexte dans le Plan d’orientation général - Notaires de Paris, guides thématiques du Minutier).
  - Minutes. 1629, septembre - 1629, décembre, septembre 1629 - décembre 1629; MC/ET/VI/324
    - Constitution par Bernard Arnoul, conseiller du roi, trésorier de l'ancienne bande des cent gentilshommes de sa maison, demeurant rue des Mauvaises-Paroles, à Eustache Picot, sous-maître de la chapelle de musique du roi, chanoine de la Saint-Chapelle, demeurant dans l'enclos du Palais, de 375 livres de rente annuelle et perpétuelle, moyennant 6.000 livres., 10 décembre 1629 - 28 mars 1643; MC/ET/VI/324
      1643, 28 mars. Quittance par Antoine Charbonnier, secrétaire de la chambre du roi, et autres, à Arnoul Croiset, conseiller et secrétaire du roi, agissant pour les héritiers de Bernard Arnoul, de la somme de 3.010 livres pour rachat et amortissement de 150 livres restant à racheter de la rente précédente.
  - Minutes. 1630, janvier - 1630, juin, janvier 1630 - juin 1630; MC/ET/VI/325
    - MARCADE (Claude) maître orfèvre § inventaire après décès de la femme de .. voir: tableaux, 18 janvier 1630; MC/ET/VI/325
      inventaire; Marcade, Claude
    - BOIZAR (Lucien) tapissier; rue du Marché Pallu § Quittance par. .. à Philippe de GUILLART, 29 janvier 1630; MC/ET/VI/325
      quittance; Boizar, Lucien
    - FRANÇOIS (Hélye) horloger rue Heautefeuille § accord entre .. et Jean DUCARNAY bourgeois de Paris, 28 février 1630; MC/ET/VI/325
      accord; François, Hélye
    - BOIZAR (Lucien) marchand tapissier rue Neuve Saint-Louis § Quittance de 80 l. à. .. par Alexandre BOURGEOTTE, 26 mars 1630; MC/ET/VI/325
    - BOIZAR (Lucien) marchand tapissier § Quittance à. .. par Charles LACAILLE de 200 l., 28 mars 1630; MC/ET/VI/325
    - BUREAU (René) serrurier rue de la Juifverie § prêt de 100 l. par. .. à Adrien FRANÇOIS bourgeois de Paris pour subvenir à ses affaires, 29 avril 1630; MC/ET/VI/325
      Bureau, René
    - BOIZAR (Lucien) tapissier § Quittance à. .. par Marie de CHENEVIÈRE, veuve de Jacques de TERVEN de la somme de 180 l., 4 mai 1630; MC/ET/VI/325
    - LAISTRE (Farou de) brodeur chasublier rue Neuve Notre Dame § apprentissage de Pierre de LAPORTE âgé de 13 ans[Farou de LAISTRE] pour 6 ans moyennant la somme de 75 l., 11 mai 1630; MC/ET/VI/325
      contrat d'apprentissage; Laistre, Farou de
    - BOIZAR (Lucien) tapissier rue du Marché Pallu § Quittance à. .. par Pierre DAUSSEL, 24 mai 1630; MC/ET/VI/325
    - MAÇON MESSIER Sébastien § association, 27 mai 1630; MC/ET/VI/325
      Messier, Sébastien
    - TABLEAUX § inventaire après décès de Marie Delanoue, épouse de Claude MARCADE, maître orfèvre 8 tableaux, 18 janvier 1690; MC/ET/VI/325
      inventaire
  - Minutes. 1630, juillet - 1630, décembre, juillet 1630 - décembre 1630; MC/ET/VI/326
    - BURON (Jean) menuisier demeurant au parois Notre-Dame § apprentissage chez. .. de Noël PRÉVOT pour 4 ans moyennant 40 l., 5 septembre 1630; MC/ET/VI/326
      contrat d'apprentissage; Prevot, Noël; Buron, Jean
    - POIRIER (Louis) maître peintre § bail à .. par Jacqueline PELLECERF, 24 septembre 1630; MC/ET/VI/326
      bail; Poirier, Louis
    - BOIZAR (Lucien) tapissier rue de la Juifverie § Quittance à. .. par Louis de TILLELUME, 6 novembre 1630; MC/ET/VI/326
    - Contrat de mariage entre Jean Denis, le jeune, maître facteur d'instruments de musique, demeurant rue Neuve-Saint-Denis, et Antoinette Blondeau, fille de feu Denis Blondeau, greffier en la prévôté de Melun, et de Catherine de La Gogué, demeurant rue de la Vieille-Boucherie. Parmi les témoins du fiancé figurent: Jean Denis, maître facteur d'instruments de musique, son père, et Louis Boullenger, marchand libraire, allié., 15 novembre 1630; MC/ET/VI/326
      Documents du Minutier central concernant l'histoire de la musique (1600-1650), par Madeleine Jurgens, tome I [études I à X, 1763 actes], Paris, Archives nationales, 1967, p. 738 (instrument de recherche imprimé dématérialisé, certaines notices sont plus détaillées dans la version intégrale accessible en ligne par la rubrique 'Autres instruments de recherche', voir contexte dans le Plan d’orientation général - Notaires de Paris, guides thématiques du Minutier).
    - HARLÉ (Claude) maître tapissier rue Neuve Notre Dame § bail à. .. par Gilles FOURMANT marchand bourgeois de Paris, 19 novembre 1630; MC/ET/VI/326
      bail; Harlé, Claude
    - GUYET (Jacques) maçon demeurant à Moissy § bail à. .. par Jehan PRÉVOST, marchand drapier, 29 novembre 1630; MC/ET/VI/326
      bail; Guyet, Jacques
    - BOIZAR (Lucien) tapissier § Quittance à. .. par Jeanne DOBIGNY veuve de François DERNEUFVILLE de la somme de 105 l., 16 décembre 1630; MC/ET/VI/326
    - FOURBISSEUR et GARNISSEUR d'ÉPÉES BARDEL (Philippe) § inventaire après décès de. .., 20 décembre 1630; MC/ET/VI/326
      inventaire; Bardel, Philippe
    - DAMOUR (Pierre) orfèvre demeurant faubourg Saint-Laurent § Mariage entre. .. fils de feu Jean DAMOUR orfèvre et Jeanne NORRY en présence de Jean DANTAN, maître fourbisseur et garnisseur d'épées, 26 décembre 1630; MC/ET/VI/326
      contrat de mariage; Damour, Pierre; Dantan, Jean
    - BARDEL (Philippe) fourbisseur et garnisseur d'épées § inventaire après décès de. .., 20 décembre 1690; MC/ET/VI/326
  - Minutes. 1631, janvier - 1631, juin, janvier 1631 - juin 1631; MC/ET/VI/327
    - LOURDET (Simon) entrepreneur des manufactures de tapis de Turquie en la maison de la Savonnerie à Chaillot § marché entre .. et Odorio ALOYSIO, maître d'hôtel, pour le cardinal de BAIGNY, pour un tapis reçu par Thomas CANTARINI, banquier, 18 janvier 1631; MC/ET/VI/327
      marché; Lourdet, Simon
    - LEVESQUE (Thomas) maître Charron quai de la Tournelle § Bail de maison à Thomas LEVESQUE par Charles DELAGRANGE conseiller du Roi, 20 janvier 1631; MC/ET/VI/327
      bail; Levesque, Thomas
    - Marché entre Pierre Magnier, maître sculpteur et peintre, et Jean Buron, maître menuisier, demeurant au parvis de Notre-Dame, en la maison dite le 'Chantier', par lequel ledit Magnier promet de tailler en bois pour Jean Buron, une 'résurrection (sculpture)', deux 'anges couchés (sculpture)', un 'saint Augustin (sculpture)', et une 'sainte Ursule (sculpture)', le tout de 5 pieds et demi ou environ de hauteur, pour servir de retable au grand autel des Ursulines de Pontoise, moyennant 120 livres tournois., 29 janvier 1631; MC/ET/VI/327
      Le travail devra être livré dans six semaines..
      Précisions sur les lieux:; Pontoise (Val-d'Oise)--Ursulines (couvent des)
      Documents du Minutier central concernant les peintres, sculpteurs et graveurs au XVIIe siècle (1600-1650) [études I à X, 1955 actes], par Marie-Antoinette Fleury, tome I, Paris, S.E.V.P.E.N, 1969, p. 463 (instrument de recherche imprimé dématérialisé, certaines notices sont plus détaillées dans la version intégrale accessible en ligne par la rubrique 'Autres instruments de recherche', voir contexte dans le Plan d’orientation général - Notaires de Paris, guides thématiques du Minutier).
      marché; Chantier (enseigne du); Notre-Dame (parvis); Pontoise (Val-d'Oise); Buron, Jean; Magnier, Pierre; menuisier; peintre; sculpteur
    - Don mutuel entre Nicolas Portefin, maître enlumineur rue de la Juiverie, et Suzanne Boucher, sa femme, demeurant à l'enseigne de l''Image Saint Martin', rue de la Juiverie, de tous leurs biens meubles et conquêts immeubles., 15 février 1631; MC/ET/VI/327
      Précisions sur les lieux: Paris--Juiverie (rue de la, image Saint-Martin)
      Documents du Minutier central concernant les peintres, sculpteurs et graveurs au XVIIe siècle (1600-1650) [études I à X, 1955 actes], par Marie-Antoinette Fleury, tome I, Paris, S.E.V.P.E.N, 1969, p. 591 (instrument de recherche imprimé dématérialisé, certaines notices sont plus détaillées dans la version intégrale accessible en ligne par la rubrique 'Autres instruments de recherche', voir contexte dans le Plan d’orientation général - Notaires de Paris, guides thématiques du Minutier).